# Oscar Eduardo Ortiz Pinzón

Full Stack | Desenvolvedor de software

(+57) 3004642976 <u>oscardo.ortiz@gmail.com</u> https://www.linkedin.com/in/oscardo2000

Desenvolvedor de Software com 18 anos de experiência com diferentes tecnologias agora focadas em Microsoft Framework .Net em toda a gestão, processos e desenvolvimento de software, onde a melhoria, automação e otimização de tecnologias em qualquer área, seja técnica, operacional ou administrativa, me formaram como um profissional integral. Destaco-me por ser pró-ativo, responsável, disposto e comprometido a atingir metas desafiadoras na concepção e implementação de projetos de Tl.

## **EXPERIÊNCIA**

### **GlobalHitss, Desarrollador Estandar** — *Junho, 2019-Presente*

Atualmente estou trabalhando com o núcleo de negócios da Claro Colombia que irá maximizar e otimizar os diferentes canais de vendas de telefonia móvel e fixa local para todos os agentes de vendas dentro desta importante empresa de telecomunicações. Este núcleo de negócios está sendo implementado em mais de 5.000 call centers em todo o país utilizando as mais recentes tecnologias.

Tecnologías Usadas: Angular, Visual Basic .Net, C#, Visual Basic 6, Oracle, Sql Server.

Corporación Universitaria Republicana - Janeiro de 2020 - Dezembro de 2020

Fui professor em tempo parcial responsável por esta instituição, fui responsável pelos assuntos básicos desde princípios de programação ou algoritmos até assuntos mais avançados como os diferentes assuntos opcionais de aprofundamento (II, III, IV) para os quais obtive o reconhecimento por um I Simpósio Internacional para diferentes aplicações usando CV (Computer Face Recognition).

Tecnologías Usadas: C#, Java, Python, OpenCV.

IT Consultancy, Desarrollador de Cobis para Banco Agrario de Colombia — Junho, 2018-fevereiro, 2019

Acompanhei em todo o desenvolvimento da integração e manutenção entre Cobis (Core Banking) e Banco Agrario de Colombia, nos módulos de Portfolio, Credits e ATM (Automatic Teller Machines), os desenvolvimentos são para todos os back end e as tecnologias associadas para cerca de 3.000 pontos de venda, ATM e Máquinas Autônomas.

Tecnologías Usadas: C++, C#, Visual Basic 6, Oracle, AS400.

Controles Empresariales, Consultor de tecnología Microsoft — Fevereiro, 2017- Junho, 2018

Eu liderei dentro da ARN (Agencia para la Reincorporación y la Normalización) escritório ligado à Presidência da República da Colômbia, toda a questão da Intranet e Internet da entidade com respeito ao desenvolvimento de software e treinei cerca de 30 escritórios em todo o país no uso das diferentes tecnologias associadas.

Tecnologías Usadas: C#, Visual Basic 6, Oracle, Bussinnes Intelligence with Microsoft, SharePoint 2013, Project Server. conhecer toda a história do meu curriculum vitae: https://www.linkedin.com/in/oscardo2000/

#### **HABILIDADES**

Linguagens de programação: C#, C++, C, Javascript, Visual Basic 6, Visual Basic .Net, PHP, Python, OpenCV.

Frameworks e ferramentas: Angular, Azure, UIPath, Word, Excel, SharePoint 2003/2007/2010/2013, Unity, Android,

Bases de dados: SQL Server, Oracle, Azure SQL, NoSql, MongoDB.

Idiomas: inglés (Intermedio), portugués (Fluido), italiano (Básico) y español (Nativo).

Certificaciones: RPA Infrastructure UIPath, RPA Solution Architect UIPath. ITIL Foundationv3, SharePoint 2007/2010.

## **EDUCAÇÃO**

Universidad Internacional de la Rioja. – Logroño, España (virtual)
Msc Ingeniería de Software y Sistema Informático, Noviembre 2018
Servicio Nacional de Aprendizaje (SENA) – Bogotá, Colombia
Especialización tecnológica en gestión y seguridad de base de datos, Diciembre 2019
Universidad del Tolima– Ibagué/Bogotá, Colombia
Ingeniero en Sistemas, Diciembre 2011